

#### Contact

**Télèphone** 06 89 44 99 25

#### **Email**

Abdomokh38@gmail.com

#### **Address**

Mohammedia, Maroc

#### LinkedIn

abdeslam-moukhliss-aa277919a

# Compétances

- Machine learning : Supervised/Unsupervised learning
- Dart/Flutter
- PHP/Laravel
- Java/Spring boot/Angular
- Databases MySQL/SQLite
- Virtualisation/Docker
- Cloud Computing fundamentals
- Windows/Linux
- Pénétration Testing Fundamentals
- Réseaux informatique

### Languages

Tamazight : Maternelle
Arabic : Maternelle
Français : Courant
Anglais : Intermédiaire

### **Autres**

Sport: Football

Projet prascolaire : Organisation d'une tournoi de football à l'ENSET

# **MOUKHLISS** Abdeslam

Passionné par la sécurité et étudiant en Big Data, avec une solide expérience dans le développement informatique, me permettant d'améliorer mes compétences. Motivé à poursuivre mes études en cybersécurité pour approfondir mes connaissances et contribuer efficacement à la protection des données.

## **Expériences**

Juil 2023 - Sept 2023

Ajicode | Agadir, Maroc

#### **Développeur Flutter**

• Création d'une application mobile de gestion des formations d'une institut.

Avril 2022 - Juin 2022

Moroccow3 | Meknes, Maroc

#### Développeur Flutter

- Développement d'une application Android pour la livraison.
- Suivi en temps réel de la localisation du livreur et du client.
- Utilisation de la technologie Flutter et du framework Laravel.

Avril 2021 - Juin 2021

Raji web | Agadir, Maroc

#### Développeur Laravel

- Développement d'une application web pour une agence de location de voitures.
- · Utilisation du framework Laravel.
- Conception de base de donnés.

## **Projets et certificats**

- Application Android pour les actualités
- Application Desktop de messagerie instantanée
- Application Virtulal assistant using Spring Al and Flutter
- Introduction to Cloud Computing | IBM
- Introduction to Git and GitHub | Google
- Introduction to Cybersecurity Tools & Cyber Attacks | IBM
- Cybersecurity Roles, Processes & Operating System Security | IBM
- Tools for Data Science | IBM

### **Education**

2022 - Présent

#### Cycle Ingenieur | Big Data et Cloud Computing

École Normal Supérieur d'Enseignement Technique, Mohammedia

2021 - 2022

# Licence Professionnelle | Développement des systèmes d'information et de communication

École Supérieur de Technologie, Meknès

2019 - 2021

#### Diplôme Universitaire de Technologie | Génie Informatique

École Supérieur de Technologie, Agadir

2019

#### **Baccalauréat Science Physique et Chimiques**

Lycée ALqods, Agadir